臺灣臺中地方法院刑事判決
111年度交訴字第248號
公  訴  人  臺灣臺中地方檢察署檢察官
被      告  林哲宇



上列被告因公共危險案件，經檢察官提起公訴（111年度偵字第2
4160號），被告於準備程序中就被訴事實為有罪之陳述，經本院
合議庭裁定由受命法官獨任依簡式審判程序審理，復經檢察官聲
請改依協商程序而為判決，本院判決如下：
    主    文
林哲宇犯駕駛動力交通工具發生交通事故致人傷害逃逸罪，處有
期徒刑陸月，如易科罰金，以新臺幣壹仟元折算壹日。緩刑貳年
。
    犯罪事實
一、本件犯罪事實及證據，除證據補充「被告林哲宇於本院準備
    程序及審理中之自白」外，其餘均引用檢察官起訴書之記載
    （如附件）。
二、本件被告已認罪，並與檢察官於審判外達成協商之合意，合
    意內容如主文所示。經查，上開協商合意內容並無刑事訴訟
    法第455條之4第1項所列不得為協商判決之情形，本件經檢
    察官聲請改依協商程序而為判決，爰不經言詞辯論，於協商
    合意範圍內為協商判決。
三、應適用之法條：刑事訴訟法第273條之1第1項、第455條之2 
    第1項、第455條之4第2項、第455條之8、第454條第2項，刑
    法第185條之4第1項前段、第41條第1項前段、第74條第1項
    第1款。
四、協商判決，除有刑事訴訟法第455條之4第1項第1款「於本訊
    問程序終結前，被告撤銷協商合意或檢察官撤回協商聲請者
　　」；第2款「被告協商之意思非出於自由意志者」；第4款「
　　被告所犯之罪非同法第455條之2第1項所定得以聲請協商判
    決者」；第6款「被告有其他較重之裁判上一罪之犯罪事實
    者」；第7款「法院認應諭知免刑或免訴、不受理者」所定
    情形之一，或有違反同條第2項「法院應於協商合意範圍內
    為判決；法院為協商判決所科之刑，以宣告緩刑或2年以下
    有期徒刑、拘役或罰金為限」之規定者外，檢察官及被告均
    不得上訴。如有前述得上訴之情形，得自本判決書送達之日
    起20日內，以書狀敘述理由（須附繕本）向本院提出上訴於
    第二審法院。
本案經檢察官康淑芳提起公訴，檢察官朱介斌到庭執行職務。
中　　華　　民　　國　　111 　年　　9 　　月　　12　　日
                  刑事第十三庭  法  官  陳怡秀
以上正本證明與原本無異。
如不服本判決應於收受送達後20日內向本院提出上訴書狀，並應
敘述具體理由；其未敘述上訴之理由者，應於上訴期間屆滿後20
日內向本院補提理由書（均須按他造當事人之人數附繕本）「切
勿逕送上級法院」。
告訴人或被害人如不服判決，應備理由具狀向檢察官請求上訴，
上訴期間之計算，以檢察官收受判決正本之日起算。
　　　　　　　　  　　　　  　書記官  陳亭卉
中　　華　　民　　國　　111 　年　　9 　　月　　14    日
　　　　　　　
附錄本案論罪科刑法條：
中華民國刑法第185條之4第1項前段
駕駛動力交通工具發生交通事故，致人傷害而逃逸者，處6月以
上5年以下有期徒刑；致人於死或重傷而逃逸者，處1年以上7年
以下有期徒刑。
犯前項之罪，駕駛人於發生交通事故致人死傷係無過失者，減輕
或免除其刑。

附件：
臺灣臺中地方檢察署檢察官起訴書
                                    111年度偵字第24160號
　　被　　　告　林哲宇　男　35歲（民國00年00月0日生）
　　　　　　　　　　　　住○○市○里區○○街00號
　　　　　　　　　　　　居臺中市○○區○○路00號
　　　　　　　　　　　　國民身分證統一編號：Z000000000號
上列被告因駕駛動力交通工具發生交通事故致人傷害逃逸案件，
已經偵查終結，認應提起公訴，茲將犯罪事實及證據並所犯法條
分敘如下：
　　　　犯罪事實
一、林哲宇於民國111年3月18日20時17分許，騎乘車牌號碼000-
    0000號普通重型機車，沿臺中市大里區環中東路由六段往環
    中東路七段方向行駛，行經環中東路六段與中興路二段交岔
    路前時，因閃避救護車向右騎乘，不慎與前方同為閃避救護
    車而向右方移動、由莊力螢所騎乘之MPT-7525號普通重型機
    車發生碰撞，莊力螢因而人車倒地，受有右側手肘擦傷、右
    側膝部擦傷、右側足踝挫傷等傷害（林哲宇涉嫌過失傷害部
    分，業據撤回告訴，另為不起訴處分）。詎林哲宇明知其駕
    駛動力交通工具發生交通事故，致莊力螢受傷，竟基於逃逸
    之犯意，未待救護車及警員到現場，協助處理莊力螢受傷狀
    況並採取其他必要措施，即逕自騎車離開現場。嗣經警調閱
    現場監視錄影畫面，始查悉上情。
二、案經莊力螢訴由臺中市政府警察局霧峰分局報告偵辦。
　　　　證據並所犯法條
一、證據清單及待證事實：
編號 證據名稱 待證事實 1 被告林哲宇於警詢時、偵查中之供述 坦承肇事後告訴人說要報警來現場處理，其向告訴人表示小事不用報警即離開現場之事實。 2 證人即告訴人莊力螢於警詢時、偵查中之證述 全部犯罪事實。 3 仁愛醫療財團法人大里仁愛醫院診斷證明書 證明告訴人因前揭車禍受有傷害之事實。 4 臺中市政府警察局道路交通事故初步分析研判表、中晟救護車公司救護紀錄、臺中市政府警察局道路交通事故肇事人自首情形紀錄表、公路監理電子閘門系統查詢資料、道路交通事故現場圖、道路交通事故調查報告表（一）、（二）、現場照片、監視錄影畫面翻拍照片 佐證全部犯罪事實。 
二、核被告所為，係犯刑法第185條之4第1項前段駕駛動力交通
    工具發生交通事故致人傷害逃逸罪嫌。
三、依刑事訴訟法第251條第1項提起公訴。
　　此　致
臺灣臺中地方法院
中　　華　　民　　國　 111　　年　　6 　　月　　22　　日
                              檢　察　官　康淑芳　
本件正本證明與原本無異
中　　華　　民　　國　 111　　年　　7 　　月　　11　　日
                              書  記  官   許芳萍
附錄本案所犯法條全文
中華民國刑法第185條之4
駕駛動力交通工具發生交通事故，致人傷害而逃逸者，處 6 月
以上 5 年以下有期徒刑；致人於死或重傷而逃逸者，處 1 年以
上 7 年以下有期徒刑。
犯前項之罪，駕駛人於發生交通事故致人死傷係無過失者，減輕
或免除其刑。